【裁判字號】    99,聲,71
【裁判日期】    990603
【裁判案由】    聲請迴避
【裁判全文】
臺灣苗栗地方法院民事裁定                99年度聲字第71號
聲  請  人  乙○○
聲 請 人兼
代  理  人  陳淑芬律師
相  對  人  甲○○
            丙○○
上列聲請人因與相對人間本院98年度訴字第385 號分割共有物等
事件，聲請法官迴避，本院裁定如下：
    主  文
聲請駁回。
    理  由
一、按法官有民事訴訟法第32條所定之情形而不自行迴避者，或
    有該條所定以外之情形，足認其執行職務有偏頗之虞者，當
    事人得聲請法官迴避，民事訴訟法第33條第1 項定有明文。
    而民事訴訟法第33條第1 項第2 款所謂足認法官執行職務有
    偏頗之虞，據而聲請法官迴避者，應以法官對於訴訟標的有
    特別利害關係，或與當事人之一造有密切之交誼或嫌怨，或
    基於其他情形，客觀上足疑其為不公平之審判者為其原因事
    實，若僅憑當事人之主觀臆測，或不滿意法官進行訴訟遲緩
    ，或認法官指揮訴訟欠當，則不得謂其有偏頗之虞（最高法
    院69年台抗字第457 號判例要旨參照）。且此種迴避原因，
    依民事訴訟法第34條第2 項、第284 條之規定，應由聲請人
    提出可供即時調查之證據予以釋明。
二、本件聲請意旨略以：聲請人與相對人間民國98年度訴字第38
    5 號分割共有物等事件，因承審法官游欣怡法官對聲請人之
    訴訟代理人有成見而有偏頗，已影響聲請人訴訟權益，客觀
    上已足疑其為不公平之審判。又承審法官明知相對人不同意
    移轉土地持分，要分割才願意將土地移轉登記與聲請人，乃
    要求聲請人與相對人協議辦理分割，卻又要求聲請人若依農
    業發展條例不能辦理分割就要回復原狀，嗣於本件開庭時又
    謂：「如果不能辦不是歸被告的原因，就要回復原狀…大律
    師你們這個要用合意停止程序嗎？如果對方不履行還可以回
    到這程序嘛？…瞭解法官的意思嗎？」意即要聲請人撤回訴
    訟，顯認其執行職務有偏頗相對人之情事，為此聲請游欣怡
    法官迴避本院98年度訴字第385 號分割共有物等事件之審判
    等語。
三、聲請人所陳上情，雖據提出釋明狀、陳淑芬律師事務所函文
    3 件（下稱證物1 至3 ）、本院95年度訴字第482 號及96年
    度苗簡字第554 號裁判書1 份（下稱證物4 ）及本院98年11
    月13日苗院燉民愛98調104 字第32639 號函及苗栗縣通宵地
    政事務所98年11月25日通地一字第0980007228號函（下稱證
    物5 、6 ）等件為證。惟查，聲請人所稱承辦本院98年度訴
    字第385 號事件之游欣怡法官於開庭時稱：「如果不能辦不
    是歸被告的原因，就要回復原狀…大律師你們這個要用合意
    停止程序嗎？如果對方不履行還可以回到這程序嘛？…瞭解
    法官的意思嗎？」等語，係要求聲請人撤回訴訟，遽認游欣
    怡法官有偏頗相對人一節，純屬聲請人之主觀臆測之詞。再
    者，聲請人所提上開證物中，證物1 至3 之內容為聲請人之
    訴訟代理人於他案爭執不動產估價費用所發之函文，證物4
    為與本件並無相關連之他案裁判書，而證物5 及證物6 為承
    審法官為釐清案情，向地政事務所函詢相關事項及地政事務
    所回覆之函文，均不足據以證明游欣怡法官對於本院98年度
    訴字第385 號分割共有物等事件之訴訟標的有何特別利害關
    係，或與當事人之一造有何密切之交誼或嫌怨，或基於其他
    情形客觀上足疑其為不公平審判之情形。而聲請人復未能提
    出其他能即時調查之證據予以釋明，則依首開法律規定及最
    高法院判例意旨，聲請人所為迴避之聲請，顯屬無據，不應
    准許。
中    華    民    國    99    年    6     月    3     日
                  民事庭審判長法  官  宋國鎮
                              法  官  王炳人
                              法  官  吳國聖
以上正本係照原本作成。
如不服本裁定應於送達後10日內向本院提出抗告狀，並繳納抗告
費新臺幣1,000元。
                              書記官  葉俊宏
中    華    民    國    99    年    6     月    3     日

司法院資訊處製作；財團法人民間司法改革基金會備份。
